臺灣桃園地方法院民事判決
111年度訴字第323號
原      告  良京實業股份有限公司

法定代理人  平川秀一郎

訴訟代理人  張思婷  
被      告  曾建國  
上列當事人間請求返還借款事件，本院於民國111年4月19日言詞
辯論終結，判決如下：
    主  文
被告應給付原告新臺幣伍拾伍萬捌仟捌佰參拾柒元，及其中新臺
幣伍拾萬零肆佰貳拾元自民國九十五年十月二十五日起至清償日
止，按如附表「本院准許之利率」欄所示利率計算之利息，及自
民國九十五年十月二十五日起至清償日止，按上開利率百分之二
十計算之違約金。
原告其餘之訴駁回。
訴訟費用新臺幣陸仟零陸拾元由被告負擔。
    事實及理由
一、本件被告經合法通知，未於言詞辯論期日到場，核無民事訴
    訟法第386條所列各款情形，爰依原告之聲請，由其一造辯
    論而為判決。
二、原告主張：
（一）被告前於民國94年6月17日向訴外人慶豐商業銀行股份有
      限公司（下稱慶豐銀行）申請個人信用貸款，並簽訂貸款
      契約，借款額度為新臺幣（下同）53萬元，前3個月按年
      息3%固定計息，期滿後按慶豐銀行放款基準利率4.364%加
      計年息7.75%即12.114%計付利息，被告未按期攤還本息時
      ，逾期未超過6個月者，按上開利率百分之10，超過6個月
      者，就超過部分，按上開利率百分之20計算之違約金，如
      有任何一期未如期清償時，自視為全部到期。詎被告未履
      行繳款義務，尚有本金50萬420元及利息、違約金拒不清
      償，依貸款契約第6條、第9條規定，視為債務全部到期，
      被告自應償還前開借款本息及違約金。嗣訴外人慶銀資產
      管理股份有限公司受讓慶豐銀行對被告之債權，再轉讓予
      原告，並已通知被告，爰依消費借貸之法律關係，請求被
      告償還本息及違約金等語。
（二）並聲明：被告應給付原告55萬8,837元，及其中50萬420元
      自95年10月25日起至清償日止，按週年利率12.114%計算
      之利息，及自95年10月25日起至清償日止，按上開利率20
      %計算之違約金。
三、被告經合法通知，於言詞辯論期日未到場，亦未提出答辯書
    狀爭執。
四、當事人對於他造主張之事實，於言詞辯論時不爭執者，視同
    自認。但因他項陳述可認為爭執者，不在此限。當事人對於
    他造主張之事實，已於相當時期受合法之通知，而於言詞辯
    論期日不到場，亦未提出準備書狀爭執者，準用第1項之規
    定。借用人應於約定期限內，返還與借用物種類、品質、數
    量相同之物，未定返還期限者，借用人得隨時返還，貸與人
    亦得定一個月以上之相當期限，催告返還。當事人得約定債
    務人於債務不履行時，應支付違約金。民事訴訟法第280條
    第1項、第3項前段、民法第478條、第250條第1項定有明文
    。
五、得心證之理由：
（一）本件原告主張前開原因事實，並提出貸款契約、慶豐銀行
      交易明細查詢、放款基準利率歷次調整明細表、債權讓與
      證明書及原告通知債權讓與函等件為證，加以被告經合法
      通知，於言詞辯論期日未到場，亦未提出答辯書狀爭執，
      依民事訴訟法第280條第3項前段準用第1項前段規定，視
      同自認，堪信原告起訴主張之前揭事實為真實，原告就慶
      豐銀行於95年10月24日（見慶豐銀行交易明細查詢，本院
      卷第7頁）讓與債權時，被告積欠的本息及違約金55萬8,8
      37元請求被告償還，為有理由，應予准許。
（二）關於利息及違約金之請求，依貸款契約第5條約定，利率
      是按慶豐銀行放款基準利率加年利率7.75%計算，且隨放
      款基準利率調整而調整，並自調整後第一個繳款日起（即
      每月17日），按調整後之年利率計算（見本院卷第5頁）
      。原告主張的利率，是依94年10月15日調整後的放款基準
      利率來算，但以那個調整日期為準，本來就沒有依據，況
      且慶豐銀行事後還有再調整放款基準利率，有增也有減，
      原告主張的利率並無可採，本院參酌卷附慶豐銀行放款基
      準利率歷次調整明細表，計算原告主張的計息期間的利率
      如附表所示，又基於處分權主義，本院僅得就原告起訴的
      範圍審理裁判，上述計算結果如果高於原告主張的利率，
      本院只能按原告主張的利率為原告勝訴之判決，如果低於
      原告主張的利率，本院只能依計算結果為原告敗訴之判決
      ，逾此範圍之利息及違約金請求為無理由，應予駁回。
六、綜上所述，原告本於消費借貸之法律關係，請求被告給付55
    萬8,837元，及其中50萬420元自95年10月25日起至清償日止
    ，按如附表「本院准許之利率」欄所示利率計算之利息，及
    自95年10月25日起至清償日止，按上開利率百分之20計算之
    違約金，為有理由，應予准許；逾此金額之請求，為無理由
    ，應予駁回。
七、本件事證已臻明確，原告其餘主張及陳述，核與判決結果不
    生影響，爰不逐一論述，附此敘明。
八、末按法院為終局判決時，應依職權為訴訟費用之裁判；又訴
    訟費用，由敗訴之當事人負擔，各當事人一部勝訴、一部敗
    訴者，其訴訟費用，由法院酌量情形，命兩造以比例分擔或
    命一造負擔，或命兩造各自負擔其支出之訴訟費用。民事訴
    訟法第87條第1項、第78條、第79條定有明文。本件雖為一
    部勝訴、一部敗訴之判決，然原告敗訴部分，乃關於利息及
    違約金之請求，屬借款本金之附帶請求，本不列入訴訟標的
    價額之計算，故本件訴訟費用即第一審裁判費6,060元應由
    被告負擔，始屬公允，爰裁判如主文第3項。
九、據上論結，本件原告之訴為一部有理由、一部無理由，依民
    事訴訟法第385條第1項前段、第79條，判決如主文。
中　　華　　民　　國    111   年    4     月    29    日
                  民事第一庭  法  官  孫健智
正本係照原本作成。
如對本判決上訴，須於判決送達後二十日內向本院提出上訴狀。
如委任律師提起上訴者，應一併繳納上訴審裁判費。
中　　華　　民　　國　　111 　年　　5 　　月　　2 　　日
                              書記官  鄧竹君
附表：
編號 起期 迄期 慶豐商業銀行放款基準利率 契約約定之利率 本院准許之利率 1 95年10月25日 95年10月16日 4.548% 12.298% 12.114% 2 95年10月17日 95年12月16日 4.615% 12.365% 12.114% 3 95年12月17日 96年1月16日 4.665% 12.415% 12.114% 4 96年1月17日 96年4月16日 4.687% 12.437% 12.114% 5 96年4月17日 96年6月16日 4.720% 12.470% 12.114% 6 96年6月17日 96年7月16日 4.879% 12.629% 12.114% 7 96年7月17日 96年8月16日 5.144% 12.894% 12.114% 8 96年8月17日 96年10月16日 5.237% 12.987% 12.114% 9 96年10月17日 96年1月16日 5.037% 12.787% 12.114% 10 96年1月17日 97年4月16日 5.069% 12.819% 12.114% 11 97年4月17日 97年7月16日 5.111% 12.861% 12.114% 12 97年7月17日 97年10月16日 5.130% 12.880% 12.114% 13 97年10月17日 97年11月16日 5.165% 12.915% 12.114% 14 97年11月17日 97年12月16日 5.085% 12.835% 12.114% 15 97年12月17日 98年1月16日 4.835% 12.585% 12.114% 16 98年1月17日 98年2月16日 4.429% 12.179% 12.114% 17 98年2月17日 98年3月16日 3.864% 11.614% 11.614% 18 98年3月17日 98年4月16日 3.442% 11.192% 11.192% 19 98年4月17日 98年7月16日 3.197% 10.947% 10.947% 20 98年7月17日 至清償日止 3.134% 10.884% 10.884%